臺灣屏東地方法院刑事判決　　　　　　　　　　　　　九十一年度訴字第二九號
　　公　訴　人　臺灣屏東地方法院檢察署檢察官
　　被　　　告　甲○○
右列被告因違反毒品危害防制案件，經檢察官提起公訴（九十一年度毒偵字第一九八
號）及移送併辦（九十一年度毒偵字第九六四號），本院判決如左：
    主  文
甲○○連續施用第一級毒品，處有期徒刑壹年；又連續施用第二級毒品，處有期徒刑
柒月。應執行有期徒刑壹年伍月。
    事  實
一、甲○○前於民國八十七年間因施用毒品案件，經本院依職權送觀察、勒戒、強制
    戒治、停止戒治付保護管束，其後保護管束期滿，復經本院於八十八年九月十七
    日，以八十七年度訴字第四００號判決免刑確定在案。其又自八十九年六月間起
    至九十年四月十九日止，因施用第一級毒品案件，再經台灣屏東地方法院檢察署
    檢察官聲請強制戒治並起訴，本院以九十年度毒聲字第八五０號裁定令入戒治處
    所施以強制戒治一年，並於九十年五月二十五日以九十年度訴字第二九二號判決
    有期徒刑八月，於九十年六月二十六日確定（尚未執行）；而前項強制戒治處分
    復於九十年九月五日經本院裁定停止戒治交付保護管束，詎被告於保護管束期間
    ，詎仍不知戒絕毒品，又各別基於施用第一級毒品海洛因、第二級毒品安非他命
    之概括犯意，自九十一年二月六日下午三、四時起至同年七月十九日下午十二時
    許止，在屏東縣新園鄉○○村○○路一四七之二號住處等地，將第一級毒品海洛
    因粉末加水以注射方式，連續施用第一級毒品海洛因多次。另於九十一年二月七
    日下午四時三十五分回溯四十八小時內及同年七月二十日下午五時三十分回溯四
    十八小時內，在不詳處所，以不詳方式，連續施用第二級毒品安非他命二次。嗣
    經臺灣屏東地方法院檢察署觀護人於九十一年二月七日下午四時三十五分許，及
    屏東縣警察局東港分局員警於同年七月二十日下午五時三十分許，對之採尿送驗
    而查獲。
二、案經屏東縣警察局東港分局移送臺灣屏東地方法院檢察署檢察官偵查起訴及移送
    併辦。
    理  由
一、訊據被告甲○○固坦承於前揭時地施用第一級毒品海洛因之情事，惟矢口否認有
    施用第二級毒品安非他命之情事，惟被告於前揭時地為臺灣屏東地方法院檢察署
    觀護人及警方查獲後所採集之尿液，經送驗結果，均檢出嗎啡及甲基安非他命陽
    性反應，亦有臺灣科技股份有限公司九十一年三月一日出具之濫用藥物尿液檢驗
    報告及屏東縣衛生局九十一年七月二十九日屏縣衛檢六字第九一０二一一號檢驗
    結果通知書各一紙附卷可稽。再查，被告前曾於八十七年間因犯施用毒品案件，
    經本院職權送觀察、勒戒、強制戒治、停止戒治付保護管束，其後保護管束期滿
    ，復經本院於八十八年九月十七日，以八十七年度訴字第四００號判決免刑確定
    在案。其又自八十九年六月間起至九十年四月十九日止，因施用第一級毒品案件
    ，再經台灣屏東地方法院檢察署檢察官聲請強制戒治並起訴，本院以九十年度毒
    聲字第八五０號裁定令入戒治處所施以強制戒治一年，並於九十年五月二十五日
    以九十年度訴字第二九二號判決有期徒刑八月，於九十年六月二十六日確定（尚
    未執行）；而前項強制戒治處分復於九十年九月五日經本院裁定停止戒治交付保
    護管束等事實，有臺灣高等法院被告全國前案紀錄表、臺灣屏東地方法院檢察署
    刑案資料查註紀錄表各一份在卷足資審認，故被告三犯上開施用海落因、安非他
    命犯行，事證明確，洵堪認定。
二、查海洛因、安非他命分屬毒品危害防制條例第二條第二項所稱之第一、二級毒品
    ，均不得持有、施用。故被告所為，分別係犯毒品危害防制條例第十條第一項之
    施用第一級毒品罪及同條第二項之施用第二級毒品罪。其先後多次施用海洛因、
    安非他命之行為，均時間緊接，且反覆為之，所犯又各係同一罪名之罪，顯均係
    基於概括犯意為之，均應依連續犯規定論以一罪，並均加重其刑。至被告先後持
    有海洛因、安非他命之多次行為，亦各係基於概括之犯意為之，本亦應以連續持
    有論，惟其持有後進而施用，其多次持有之低度行為應均被其施用之高度行為所
    吸收，故均不另論持有毒品罪。又被告所犯施用第一級毒品及施用第二級毒品二
    罪之間，犯意各別，行為互殊，應予分論併罰。另公訴人雖僅就被告九十一年二
    月七日下午四時三十五分許回溯四十八小時內施用第一級毒品海洛因及第二級毒
    品安非他命部分提起公訴，然檢察官就犯罪事實一部起訴者，其效力及於全部，
    本件被告其餘施用第一級毒品海洛因及第二級毒品安非他命之事實，與前揭已起
    訴部分，有裁判上一罪之關係已如前述，本院自應就此部分併予裁判。爰審酌被
    告因施用毒品，經勒戒、觀察及強制戒治，由本院判決免刑確定後，嗣再經強制
    戒治，起訴判刑等情，亦有臺灣高等法院被告全國前案紀錄表可稽，被告至今仍
    未戒絕毒品，再犯相同之罪，顯見其戒毒意志不堅，有再度入監矯治必要，惟其
    施用毒品乃自戕一己之身體健康，尚未害及他人，且其犯後已坦承部分犯行，態
    度尚屬良好等一切情狀，就其所犯上開兩罪分別量處如主文所示之刑，並定其應
    執行刑。
據上論斷，應依刑事訴訟法第二百九十九條第一項前段，毒品危害防制條例第十條第
一項、第二項，刑法第十一條、第五十六條、第五十一條第五款，判決如主文。
中      華      民      國      九十一      年      九    月    十七    日
                                     臺灣屏東地方法院刑事第五庭
                                          法  官    羅森德
右正本證明與原本無異。
如不服本判決應於收受本判決後送達後十日內向本院提出上訴書狀，其未敘述上訴理
由者，並得於提起上訴後十日內向本院補提理由書狀（均須按他造當事人之人數附繕
本 ）「切勿逕送上級法院」
                                          書記官   劉音利
中      華      民      國      九十一      年      九    月    十七    日
附錄本案論罪科刑法條：
毒品危害防制條例第十條：
施用第一級毒品者，處六月以上五年以下有期徒刑。
施用第二級毒品者，處三年以下有期徒刑。
